# 分配股利

提问人：圣媛 时间：2019-03-19 08:12:29
有限责任公司对股东（大部分是个人）分配股利，请问是按章程要求还是按公司法要求必须通过股东大会决议了？
若只有利润分配方案，没有股东会决议，而账上每年都会分配股利，属于什么问题？审计时应给什么建议了？

回答人：chenyiwei
根据《公司法》规定，有限责任公司的董事会负责制订公司的利润分配方案和弥补亏损方案，股东会负责审议批准公司的利润分配方案和弥补亏损方案。因此，利润分配方案都需有董事会决议和股东会决议两层决议通过方为有效。一般公司章程中也都有这方面的规定。建议公司严格遵照改流程执行。